【裁判字號】    95,上訴,777
【裁判日期】    950731
【裁判案由】    違反毒品危害防制條例
【裁判全文】
臺灣高等法院高雄分院刑事判決         95年度上訴字第777號
上  訴  人  臺灣高雄地方法院檢察署檢察官
被      告  甲○○
上列上訴人因被告違反毒品危害防制條例案件，不服臺灣高雄地
方法院95年度訴字第460 號中華民國95年3月20日第一審判決（
起訴案號：臺灣高雄地方法院檢察署94年度毒偵字第9149號、併
辦案號：同署95年度毒偵字第3158號），提起上訴，本院判決如
下：
     主  文
原判決撤銷。
甲○○連續施用第一級毒品，累犯，處有期徒刑壹年。扣案之海
洛因壹包（淨重壹點貳肆公克、空包裝重零點壹捌公克）、壹包
（淨重零點壹公克、空包裝重零點貳伍公克）及殘留海洛因之
注射針筒壹支，沒收銷毀之。
     事  實
一、甲○○前因施用毒品案件，經原審於民國90年3 月12日，以
    90年毒聲字第1535號裁定送強制戒治，嗣因戒治成績評定合
    格，認無繼續戒治之必要，而經原審以90年度毒聲字第5245
    號裁定停止戒治，所餘戒治期間，付保護管束，復於保護管
    束期間，再度施用毒品，而經原審依該署檢察官之聲請於90
    年12月20日以90年度毒聲字第7603號裁定撤銷停止戒治，令
    入戒治處所施以強制戒治，並於91年7 月22日強制戒治執行
    完畢釋放出所。又曾因違反毒品危害防制條例案件，經本院
    判處應執行有期徒刑1 年確定，送監執行後，於94年8 月15
    日縮刑期滿執行完畢。猶不知悔改，於上開強制戒治執行完
    畢釋放後5 年內，基於施用第一級毒品海洛因之概括犯意，
    於94年10月19日凌晨1 時許，在高雄縣梓官鄉○○路92 巷8
    號住處，以針筒注射之方式，施用第一級毒品海洛因1 次。
    嗣於同日上午9 時50分許，為警在上開住處查獲，並扣得第
    一級毒品海洛因1 包（淨重1.24公克，空包裝重0.18公克）
    及殘留海洛因之注射針筒1 支等物。又於95年3 月19日12時
    許，在上開住處施用海洛因1 次。嗣於同日下午5 時20分許
    ，在高雄縣梓官鄉○○○路12號前，為警查獲，並扣得海洛
    因1 包（淨重0.13公克、空包裝重0.25公克）。先後經警採
    其尿液送驗結果，均呈現嗎啡陽性反應，而查悉上情。
二、案經高雄縣政府警察局岡山分局報請臺灣高雄地方法院檢察
    署檢察官偵查起訴及移送併辦。
     理  由
一、被告甲○○未於本院審理時到庭，惟查上開事實，業據被告
    於原審審理時及本院準備程序中供承不諱，且其先後被警查
    獲經警採取尿液送驗結果，均呈現嗎啡陽性反應，有臺灣檢
    驗科技股份有限公司94年11月3 日，報告編號：KH2005A000
    0000號、95年3 月29日，編號KＺ000000000000號濫用藥物尿
    液檢驗報告各1 紙在卷可稽。而扣案白色粉末2 包及注射針
    筒1 支，經送驗結果，認白色粉末均確為第一級毒品海洛因
    （淨重1.24公克、空包裝重0.18公克）；（淨重0.13公克，
    空包裝重0.25公克）；注射針筒1 支則呈海洛因陽性反應，
    分別有法務部調查局95年1 月11日調科壹字第220021859 號
    鑑及95年4 月26日調科壹字第220023032 號鑑定通知書各1
    紙及高雄醫學大學附設中和紀念醫院95年2 月27日報告編號
    0000-000號檢驗報告1 紙附卷可按。足徵被告上開施用第一
    級毒品海洛因之自白與事實相符。另被告前因施用毒品案件
    ，經原審於90年3 月12日，以90年毒聲字第1535號裁定送強
    制戒治，嗣因戒治成績評定合格，認無繼續戒治之必要，而
    經原審以90年度毒聲字第5245號裁定停止戒治，所餘戒治期
    間，付保護管束，復於保護管束期間，再度施用毒品，而經
    原審依該署檢察官之聲請於90年12月20日以90年度毒聲字第
    7603號裁定撤銷停止戒治，令入戒治處所施以強制戒治，並
    於91年7 月22日強制戒治執行完畢釋放出所乙節，有台灣高
    等法院被告前案紀錄表及台灣高雄地方法院檢察署刑案資料
    查註紀錄表各1 紙附卷可按，其於前開強制戒治執行完畢釋
    放後，5 年內再犯本件施用第一級毒品罪，事證明確，應予
    依法論科。
二、核被告所為，係犯毒品危害防制條例第10條第1 項之施用第
    一級毒品罪。又其施用第一級毒品前後持有該毒品之低度行
    為，為其施用之高度行為所吸收，不另論罪。又被告先後施
    用海洛因犯行，時間緊接，手法相同，所犯又係同一罪名之
    罪，顯係基於概括之犯意，反覆實施，應依連續犯之規定論
    以一罪。又被告前因違反毒品危害防制條例案件，經原審判
    處應執行有期徒刑1 年確定，送監執行後，於94年8 月15日
    縮刑期滿執行完畢乙情，有臺灣高雄地方法院檢察署刑案資
    料查註紀錄表、臺灣高等法院被告前案紀錄表附卷足稽，其
    於有期徒刑執行完畢後5 年以內再犯本件最重本刑有期徒刑
    以上之罪，為累犯，應依刑法第47條之規定加重其刑。又公
    訴人雖未就被告95年3 月19日施用海洛因之犯行起訴，惟被
    告此部分與起訴事實（被告94年10月19日施用海洛因之行為
    ），具有連續犯之裁判上一罪關係，為起訴效力所及，本院
    自得一併審理。又被告行為後，刑法第56條連續犯之規定，
    業於94年1 月7 日修正公布刪除，並於95年7 月1 日施行，
    則被告之犯行，因行為後新法業已刪除連續犯之規定，此刪
    除雖非犯罪構成要件之變更，但顯已影響行為人刑罰之法律
    效果，自屬法律有變更，依新法第2 條第1 項規定，比較新
    、舊法結果，仍應適用較有利於被告之行為時法律即舊法論
    以連續犯（最高法院95年第8 次刑事庭會議決議參照）。
三、原審予以被告論科，固非無見，惟查被告95年3 月19日施用
    海洛因之犯行，與起訴事實具有連續犯之裁判上一罪關係，
    為起訴效力所及，自應一併審理，原審未及審酌，自有未合
    。公訴人上訴意旨，執此指摘原判決不當，為有理由，自應
    由本院將原判決撤銷改判，爰審酌被告前有施用毒品之不良
    素行，歷經觀察、勒戒及強制戒治程序後，仍未能徹底戒絕
    毒品，且屢經查獲，隨即再犯，顯見意志不堅，且有失政府
    制定毒品危害防制條例之立法美意，本不宜寬貸，惟念其施
    用毒品乃自戕一己之身體健康，尚未害及他人，且犯後終知
    能坦承犯行等一切情狀，量處如主文第2 項所示之刑，以資
    儆懲。扣案之海洛因2 包（淨重分別為1.24公克、0.13公克
    ）係毒品，空包裝重（分別為0.18公克、0.25公克）無法與
    毒品析離，注射針筒1 支則殘留海洛因無法析離，均應視同
    毒品，均依毒品危害防制條例第18條第1 項前段規定不問屬
    於犯人與否，沒收銷燬之。至鑑驗耗用之海洛因既已滅失，
    自無庸宣告沒收銷燬，併此敘明。
四、被告經合法傳喚，無正當理由不到庭，爰不待其陳述逕行判
    決。
據上論斷，應依刑事訴訟法第369 條第1 項前段、第364 條、第
371 條、第299 條第1 項前段、毒品危害防制條例第10條第1 項
、第18條第1 項前段，刑法第2 條第1 項、第11條、修正前刑法
第56條、第47條，判決如主文。
本案經檢察官林惠到庭執行職務。
中    華    民    國    95    年    7     月    31    日
                  刑事第三庭    審判長法  官   周賢銳
                                      法  官   黃仁松
                                      法  官   謝宏宗
以上正本證明與原本無異。
如不服本判決應於收受本判決後10日內向本院提出上訴書狀，其
未敘述上訴理由者，並得於提起上訴後10日內向本院補提理由書
狀（均須按他造當事人之人數附繕本）「切勿逕送上級法院」。
中    華    民    國    95    年    8     月    1     日
                                      書記官   熊惠津
附錄本判決論罪科刑法條：
毒品危害防制條例第10條第1項
施用第一級毒品者，處 6 月以上 5 年以下有期徒刑。
                                                A


司法院資訊處製作；財團法人民間司法改革基金會備份。
